---
title: "Proyecto Blackwell Electronics. Data Science Process"
subtitle: "Módulo 3 Tarea 3: Regresión múltiple. Análisis de predicción de ventas"
author: "Marta Venegas Pardo"
date: "10 de Diciembre de 2021"
output:
  prettydoc::html_pretty:
    theme: leonids
    highlight: github
    toc: yes
    toc_depth: 5
    number_sections: yes
lang: es
---

```{r setup, include=FALSE,message=FALSE,warning=FALSE}
knitr::opts_chunk$set(message=FALSE,warning=FALSE , echo = FALSE)
```

```{r librerías}
dire<-getwd() 
setwd(dire) 

# Librerías necesarias
library(dplyr)
library(kableExtra)
library(knitr)

# Gráficos
library(ggplot2)
library(scales)
library(ggrepel)
library(hrbrthemes)

## Matriz de correlación 
library(corrplot)
# Análisis exploratioro
library(SmartEDA)

library(ggrepel)
# Modelado
library(caret)
```

# Introducción (definición del problema + objetivos)

## Objetivos

El equipo de ventas de Blackwell Electronics solicita que analicemos los datos correspondientes a las ventas de distintos productos con el **objetivo** de:

- Entender como varía el volumen de ventas en función del tipo de producto
- Predecir las ventas de cuatro tipos de productos diferentes: PC, portátiles, netbooks y teléfonos inteligentes
- Evaluar el impacto que tienen las revisiones de los servicios y las reseñas de los clientes en el volumen de ventas de diferentes tipos de productos


Para ello, analizaremos los datos correspondientes al histórico de ventas para hacer predicciones del volumen de ventas de los nuevos productos. 




## Qué encontraremos en este informe

- Descripción de los datos y variables predictoras de las ventas de cada producto
- Limpieza de datos y preparación para el modelado
- Análisis exploratorio, resumen de mis datos, representaciones gráficas,
- Modelado, prueba de diferentes modelos con diferentes hiperparametrizaciones, entrenamiento de los modelos con validación y testeo de los modelos
- Test final del mejor modelo y predicción del volumen de ventas de los nuevos productos en el conjunto de datos "new product" 
- Conclusiones



## Procedimiento para cumplir mis objetivos

- Descripción de datos, pre-procesado, limpieza de los datos, análisis exploratorio y feature engineering 
- Modelado a través de algoritmos de regresión , como por ejemplo: regresión lineal, support vector machine y random forest 
- Decisión del algoritmo que nos proporciona el mejor modelo de cara a predecir el volumen de ventas de los diferentes productos
- Una vez tengamos el modelo final, predecir las ventas de los cuatro tipos de productos informáticos


# Descripción de los conjuntos de datos



-   Conjuntos de datos:

    -   **DatosProdExistentes**: Histórico de ventas con los 80 productos existentes, sus características y valoraciones
    -   **DatosProdNuevos**: Dataset con 24 nuevos productos, sus características y valoraciones
    
Aquí encontramos la primera limitación de los datos, tenemos muy pocos registros y de cara a modelar nuestra variable _volumen de ventas_ esto va a suponer un problema para dividir en datos de entrenamiento y testeo, pero es algo que desarrollaremos en el apartado de modelado.

```{r}
DatosProdExistentes<-read.csv(file="DATOS/existingproductattributes2017.csv",header = TRUE,sep = ",",dec ="." )

DatosProdNuevos<-read.csv(file="DATOS/newproductattributes2017.csv",header = TRUE,sep = ",",dec =".")
```

Vamos a visualizar los datos:

```{r}
DatosProdExistentes %>% 
  head(10) %>% 
  kable(booktabs=TRUE,caption = "Histórico de ventas. Datos: Productos existentes") %>% 
  kable_styling(latex_options = "striped")
```

```{r}
DatosProdNuevos %>% 
  head(10) %>% 
  kable(booktabs=TRUE,caption = "Datos: Productos nuevos") %>% 
  kable_styling(latex_options = "striped")
```






## Descripción de variables

-   Datos del histórico de ventas: 80 productos diferentes
-   Datos de nuevos productos: 24 productos diferentes

En ambos conjuntos de datos encontramos 18 variables :

-   **Product type**: Tipo de producto. Encontramos 12 tipos diferentes (Accesorios, monitor ordenador portatil, Netbook, impresora, extensión de la garantía, Consola, accesorios de impresora, teléfonos inteligentes, tabletas, software). (Variable categórica)

-   **ProductNum**: Identificador del producto, es único para cada producto (Variable numérica)

-   **XiStarReviews**: cinco variables correspondientes a la calificación (de 1 a 5) que le dan los clientes al producto   (Variable numérica, que indica el número de veces que se le ha dado esa puntiación) Estas variables son: 1 estrella, 2 estrellas, 3 estrellas,  4 estrellas, y 5 estrellas

-   **PositiveServiceReview**: Número de veces que se ha dado una reseña positiva por el servicio prestado. (numérica)
-   **NegativeServiceReview**: Número de veces que se ha dado una reseña negativa por el servicio prestado. (numérica)
-   **RecommendProduct**: Puntuación entre 0 y 1 que indica si se recomendaría o no el producto (variable numérica)
-   **Best Seller Rank**: Puesto que ocupa en un ránking de productos  (variable numérica entera)
-   **Shipping Weigth**: Peso del envío (variable numérica)
-   **Product Depth**: Dimensiones de la profundidad del producto (variable numérica)
-   **Product Width**: Dimensiones del ancho del producto (variable numérica)
-   **Product Heigth**: Dimensiones del alto del producto (variable numérica)
-   **ProfitMargin**: Margen de beneficio que proporciona el producto (numérica)
-   **Target. Volume**: Volumen de ventas de dicho producto. (Variable numérica entera)



```{r}
#dim(DatosProdExistentes)
#dim(DatosProdNuevos)
```


# Preparación de los datos (Limpieza de datos)

En este paso del proceso, trataremos de encontrar, corregir o eliminar registros erróneos (incompletos) en nuestros datos. Para ello estudiaremos si todas las instancias están completas, si existen duplicados, valores atípicos,...

En primer lugar vamos a mostrar los datos en forma de cadena para ver si tenemos todas las variables en la forma correspondiente, por ejemplo: variables numéricas como números, categóricas como factor,...

```{r}
str(DatosProdExistentes)
str(DatosProdNuevos)
```


Todos los datos están en el formato correcto, por lo que por el momento no debemos hacer ningún cambio ni recodificación de ninguna variable.

Mostramos ahora un resumen de los datos, para ver que no existen incongruencias como precios o volúmenes de ventas negativos, valores faltantes o cualquier otro error que pudiera existir en los datos.



```{r}
summary(DatosProdExistentes)
summary(DatosProdNuevos)
```

## Duplicados


Mostramos a continuación, las instancias duplicadas en nuestros datasets:

-   Duplicados en los datos de entrenamiento:

```{r}
DatosProdExistentes[duplicated(DatosProdExistentes)==TRUE,]
```



-   Duplicados en los datos de testeo:

```{r}
DatosProdNuevos[duplicated(DatosProdNuevos)==TRUE,]
```

En la última fila de las salidas vemos _0 rows_, por tanto, en nuestros conjuntos de datos, no existen instancias duplicadas.



## Transformación de variables

### Datos ficticios (dummy)

Tenemos que transformar la variable product type de factor a variable binaria de (0 y 1)

La variable product type es un factor con los siguientes niveles:

```{r}
levels(DatosProdExistentes$ProductType) %>% kable(booktabs=TRUE, col.names  = "Tipos de producto") %>% kable_styling(latex_options = "striped")
```

Vamos a aplicar la función dummyVars para obtener 12 nuevas variables binarias de tipo (0,1)


```{r echo=TRUE}
# dummy of the data
newDataFrame <- dummyVars(" ~ .", data = DatosProdExistentes)
readyData <- data.frame(predict(newDataFrame, newdata = DatosProdExistentes))

str(readyData[,1:12])

```



```{r  echo=TRUE}
DatosProdExistentes$BestSellersRank<- NULL # conjunto de datos original
readyData$BestSellersRank<- NULL # datos dummy
```






```{r}
DatosVentas = DatosProdExistentes %>% group_by(ProductType) %>% 
  summarise(
    VolumenVentasTotal = sum(Volume),
    VolumenMedio = mean(Volume),
    ImporteVenta = sum(Volume*Price),
    MediaImporteVenta = mean(Volume*Price)
  )

DatosVentas$Tienda <- rep("Blackwell Electronix",nrow(DatosVentas))
```


```{r}
ggplot(data=DatosVentas, aes(x=reorder(ProductType,-VolumenVentasTotal) , 
                                     y =VolumenVentasTotal , fill= ProductType)) + 
    geom_bar(stat="identity", position="dodge") +
   scale_y_continuous(breaks = seq(0,28000,by=1000))+
    labs(title="Tipo de producto y volumen de ventas histórico" ,
         subtitle="Blackwell Electronics" , 
         caption="Fuente: Elaboración propia. Conjunto de datos del histórico de ventas",
         xlab="Tipo de producto", ylab="Volumen de ventas histórico")+
  xlab("Tipo de producto")+
  ylab("Volumen de ventas")+
  theme(axis.text.x = element_text(angle = 90, hjust = 1))
```





## Electronidex

```{r}
transactions<- read.transactions('ElectronidexTransactions2017/ElectronidexTransactions2017.csv', 
                                       format = c("basket"), sep = ",", 
                                       rm.duplicates = TRUE, skip = 0, 
                                       encoding = "readLines")
# transactions
```




```{r}
ElectronideX<-cbind.data.frame( itemLabels(transactions),
                  itemFrequency(transactions,type="absolute"))
ElectronideX<-cbind.data.frame(ElectronideX[,1],
                 ElectronideX[,2])
colnames(ElectronideX)<-c("Producto","Ventas")
```

Los productos vendidos por Electronidex son:

```{r}
itemLabels(transactions) %>% 
  kable(booktabs=TRUE, caption = "Productos de Electronidex",longtable=TRUE,col.names = "Producto") %>% 
  kable_styling(latex_options = c("stripped","repeat_header"))
```

```{r}
ElectronideX<-ElectronideX %>%
  mutate(ProductType = case_when(
    grepl("Display",ElectronideX$Producto,fixed=T) ~ "Display",
    grepl("Laptop",ElectronideX$Producto,fixed=T)~ "Laptop",
    grepl("TV",ElectronideX$Producto,fixed=T)~"TV" ,
    grepl("Monitor",ElectronideX$Producto,fixed=T)~ "Monitor",
    grepl("iMac",ElectronideX$Producto,fixed=T)~ "Monitor",
    grepl("Desktop",ElectronideX$Producto,fixed=T)~"PC" ,
    grepl("PC",ElectronideX$Producto,fixed=T)~"PC" ,
    grepl("Laptop",ElectronideX$Producto,fixed=T)~"Laptop" ,
    grepl("MacBook",ElectronideX$Producto,fixed=T)~ "Laptop",
    grepl("Acer Aspire",ElectronideX$Producto,fixed=T)~ "Laptop",
    grepl("Chromebook",ElectronideX$Producto,fixed=T)~ "Laptop",
    grepl("Printer",ElectronideX$Producto,fixed=T)~ "Printer",
    grepl("Tablet",ElectronideX$Producto,fixed=T)~ "Tablet",
    grepl("iPad",ElectronideX$Producto,fixed=T)~ "Tablet",
    grepl("Netbook",ElectronideX$Producto,fixed=T)~"Netbook" ,
    grepl("Smartphone",ElectronideX$Producto,fixed=T)~ "Smartphone",
    grepl("Software",ElectronideX$Producto,fixed=T)~ "Software",
    grepl("HP Notebook Touchscreen Laptop PC",ElectronideX$Producto,fixed=T)~ "Laptop",
    grepl("Ink",ElectronideX$Producto,fixed=T)~ "PrinterSupplies",
    grepl("Toner",ElectronideX$Producto,fixed=T)~ "PrinterSupplies",
    
    ))
ElectronideX[is.na(ElectronideX$ProductType),3] <-"Accessories"
```


```{r}
ggplot(data=ElectronideX, 
       aes(x=reorder(ProductType,Ventas) , 
        y = Ventas , fill= ProductType)) + 
    geom_bar(stat="identity", position="dodge") +
   scale_y_continuous(breaks = seq(0,2500,by=200))+
    labs(title="Tipo de producto y volumen de ventas del último mes" ,
         subtitle= "Electronidex", 
         caption="Fuente: Elaboración propia. Conjunto de datos de transacciones"
        )+
  xlab("Tipo de producto")+
  ylab("Volumen de Ventas")+
  theme(axis.text.x = element_text(angle = 60, hjust = 1))
```




```{r}
ElectronideX$Tienda <-  rep("Electronidex",nrow(ElectronideX))
```

```{r}
DatosVentasBlackw<-DatosVentas %>% select(c(ProductType,VolumenVentasTotal,Tienda) )
DatosVentasElectro = ElectronideX  %>% group_by(ProductType) %>% 
  summarise(
    VolumenVentasTotal = sum(Ventas)) %>% 
  mutate(
    Tienda = rep("Electronidex",8)
  )%>% select(c(ProductType,VolumenVentasTotal,Tienda) )

Dataset<-rbind.data.frame(DatosVentasBlackw,DatosVentasElectro)
colnames(Dataset)<-c("ProductType"  ,   "VolumenVentas" ,"Tienda"           )
```


```{r}
DatosVentasBlackw

```
```{r}
DatosVentasElectro
```


```{r}
ggplot(data=Dataset, 
       aes(
              x=reorder(ProductType,VolumenVentas) , 
              y = VolumenVentas , 
              colour= Tienda,
              fill=Tienda
              )) + 
    geom_bar(stat="identity", position="dodge",width = 0.7) +
   scale_y_continuous(breaks = seq(0,50000,by=2000))+
    labs(title="Comparación del volumen de ventas" ,
         subtitle= "Por tipo de producto y tienda", 
         caption="Fuente: Elaboración propia."
        )+
  xlab("Tipo de producto")+
  ylab("Volumen de Ventas")+
  theme(axis.text.x = element_text(angle = 60, hjust = 1))
```




